# 关于实物评估

提问人：coach1 时间：2010-07-25 14:33:02
我们现在委托一家事务所评估别人投资给我们的存货 就是别人用存货投资 然后需要先评估下 评估的时候需要我们提供投资方的销售给我们的发票、实物照片、货物移交证明 现在还需要我们提供投资方投资存货的进货发票 各位高手觉得合理吗？

回答人：chenyiwei
回复 楼主 coach1 的帖子应是合理的，为了证明投资方在投资前拥有对这些存货的合法所有权。